臺灣臺東地方法院民事裁定
 110年度繼字第224號
聲  明  人  李鐘送妹


上列聲明人聲明拋棄繼承事件，本院裁定如下：
    主  文
一、聲明駁回。
二、程序費用新臺幣1,000元由聲明人負擔。
    理  由
一、本件拋棄繼承已逾法定不變期間而不合法：
(一)本件適用之法律：
　  繼承人得拋棄其繼承權。前項拋棄，應於知悉其得繼承之時
    起2個月內以書面向法院為之，民國97年1月2日修正前民法
    第1174條第1項及第2項前段分別定有明文。
(二)本件被繼承人鐘潘錦蓮（為聲明人李鐘送妹之養母）係於84
    年1月3日死亡（見本院卷附戶籍謄本），依上開修正前民法
    第1174條第2項前段之規定，聲明人應於知悉其得繼承之時
    起2個月內，以書面向法院拋棄繼承權。
(三)而聲明人雖然於110年9月16日具狀表示其係因臺北市政府都
    市發展局110年7月27日之函文，通知其對於另一繼承人鍾桂
    桃（為聲明人之姊妹）有繼承權，並調閱被繼承人之戶籍謄
    本後，方知悉其得繼承等語（見本院卷附家事聲請狀），並
    提出臺北市政府都市發展局110年7月27日北市都企字第1103
    0639246號函以資為證。惟：
　⒈本院參酌被繼承人係於84年1月3日死亡，距離110年9月16日
    聲明人具狀向本院拋棄繼承權已有26年之久。
　⒉而聲請人不僅並未主張其與養家已無任何聯繫或其他導致其
    無從知悉被繼承人死亡之事實，且經本院通知後，亦未提出
    足資佐證之證據或聲請傳喚證人。
　⒊故尚難僅憑上開臺北市政府都市發展局之函文記載：聲明人
    之姊妹鍾桂桃並無配偶及直系親屬可申請辦理受租金補貼者
    變更，且聲明人為法定繼承人等語，逕認聲請人自接獲上開
    函文之時起，方知悉被繼承人死亡而得為繼承人。
(四)從而，聲明人拋棄繼承權應已逾修正前民法第1174條所規定
    之不變期間。故其拋棄繼承不合法，依家事事件法第132條
    第3項之規定，應予駁回。
二、程序費用之計算與負擔：
(一)本件聲明人聲明拋棄繼承事件，係非財產權關係之請求，依
    家事事件法第97條準用非訟事件法第14條第1項之規定，應
    徵收費用新臺幣1,000元。
(二)而本件並無其他應由聲明人負擔之程序費用，且聲明人之拋
    棄繼承亦經駁回，故就上開程序費用，依家事事件法第97條
    準用非訟事件法第21條第1項之規定，自應由聲明人負擔。
中　　華　　民　　國　　110 　年　　11　　月　　18　　日
                  家事法庭  法　官　簡大倫
以上正本證明與原本無異。
如不服本裁定應於送達後10日內向本院提出抗告狀。
中　　華　　民　　國　　110 　年　　11　　月　　18　　日
                            書記官  江佳蓉

附表：
項目 金額（新臺幣） 備註 拋棄繼承權之費用 1,000元 已由聲明人預納（見本院卷附自行收納款項統一收據）